臺灣苗栗地方法院刑事裁定
111年度單禁沒字第136號
聲  請  人  臺灣苗栗地方檢察署檢察官
被      告  洪文欽


                    (現於法務部○○○○○○○○○○○執行中)
上列聲請人因被告違反毒品危害防制條例案件（111年度戒毒偵
字第15號），聲請單獨宣告沒收違禁物（111年度聲沒字第127號
），本院裁定如下：
    主  文
扣案之第一級毒品海洛因肆包（含無法析離之外包裝袋肆只，毛
重共計肆點柒伍公克）及第二級毒品甲基安非他命肆包（含無法
析離之外包裝袋肆只，毛重共計參點壹陸公克）均沒收銷燬之。
    理  由
一、聲請意旨略以：被告洪文欽基於施用第一級毒品海洛因及施
    用第二級毒品甲基安非他命之犯意，分別為下列犯行：
　㈠於民國108年12月25日12時許，在苗栗縣竹南鎮開元路之友人
    住處內，以將甲基安非他命置於玻璃球內加熱吸食煙霧之方
    式，施用第二級毒品甲基安非他命1次；另於同年月27日9時
    許，在苗栗縣竹南鎮開元路某統一超商廁所內，以將海洛因
    置入注射針筒摻水施打手臂靜脈血管之方式，施用第一級毒
    品海洛因1次。嗣被告於108年12月27日14時20分許，在苗栗
    縣○○鎮○○路00號前，為警持本院核發之搜索票執行搜索，扣
    得海洛因1包（毛重2公克）、甲基安非他命3包（毛重共計2
    .97公克），並經其同意採集尿液送驗，結果呈嗎啡、海洛
    因及甲基安非他命陽性反應。　　
　㈡於109年6月15日12時許，在苗栗縣竹南鎮民族路之友人住處
    內，以將海洛因粉末摻入香菸中點火燃燒吸食煙霧之方式，
    施用第一級毒品海洛因1次。嗣被告於同年月16日18時13分
    許，在苗栗縣竹南鎮維新路與崁頂街口處因另案為警緝獲，
    扣得海洛因1包（毛重0.25公克），並經其同意採集尿液送
    驗，結果呈嗎啡、海洛因陽性反應。
　㈢於108年12月20日20時許，在苗栗縣○○鎮○○路000號101室，以
    將海洛因置入注射針筒摻水施打手臂靜脈血管之方式，施用
    第一級毒品海洛因1次；另以將甲基安非他命置於玻璃球內
    加熱吸食煙霧之方式，施用第二級毒品甲基安非他命1次。
    嗣於同日22時20分許，在上址為警搜索，扣得海洛因2包（
    毛重共計2.5公克）、甲基安非他命1包（毛重0.19公克），
    並經其同意採集尿液送驗，結果呈嗎啡、海洛因及甲基安非
    他命陽性反應。　　　　
　㈣被告上開施用毒品案件，業經聲請人為不起訴處分確定，爰
    依法聲請沒收銷燬扣案之毒品等語。
二、按違禁物，不問屬於犯罪行為人與否，沒收之；違禁物或專
    科沒收之物得單獨宣告沒收，刑法第38條第1項、第40條第2
    項分別定有明文。又查獲之第一、二級毒品及專供製造或施
    用第一、二級毒品之器具，不問屬於犯罪行為人與否，均沒
    收銷燬之，毒品危害防制條例第18條第1項前段定有明文。
三、經查：
　㈠被告因違反毒品危害防制條例案件，經聲請人以111年度戒毒
    偵字第15號為不起訴處分確定一情，經本院核閱臺灣苗栗地
    方檢察署109年度毒偵字第38、52、760號、111年度戒毒偵
    字第15號卷宗無誤，並有上開不起訴處分書、臺灣高等法院
    被告前案紀錄表附卷可稽。　
  ㈡而扣案之第一級毒品海洛因4包（毛重共計4.75公克），經檢
    驗之結果均呈嗎啡、海洛因陽性反應；扣案之第二級毒品甲
    基安非他命4包（毛重共計3.16公克），經檢驗之結果均呈
    甲基安非他命陽性反應等情，有苗栗縣警察局竹南分局查獲
    洪文欽涉嫌毒品危害防制條例毒品初步鑑驗報告單、苗栗縣
    警察局頭份分局查獲洪文欽涉嫌毒品危害防制條例毒品初步
    鑑驗報告單、本院108年度聲搜字第936號搜索票、苗栗縣警
    察局搜索扣押筆錄、苗栗縣警察局竹南分局搜索扣押筆錄、
    苗栗縣警察局頭份分局搜索扣押筆錄、衛生福利部草屯療養
    院109年7月7日草療鑑字第1090700091號鑑驗書、自願受搜
    索同意書、勘察採證同意書、扣押物品目錄表、扣押物品清
    單、扣押物照片在卷可參（見臺灣苗栗地方檢察署109年度
    毒偵字第38號卷第44至48、61至63、77、93至94頁；109年
    度毒偵字第52號卷第67至73、81至83、91、147至149頁；10
    9年度毒偵字第760號卷第33至39、44、46、76至77頁），堪
    認上開扣案物品確係毒品危害防制條例第2條第2項第1款、
    第2款所列之第一級、第二級毒品，亦屬違禁物，自均得依
    刑法第40條第2項規定單獨宣告沒收；爰依毒品危害防制條
    例第18條第1項前段規定，宣告沒收銷燬之。又上開毒品之
    外包裝袋，係用以包覆毒品，以目前採行之鑑驗方式，包裝
    袋內仍會殘留微量毒品，而無法將之完全析離，且無析離之
    實益與必要，當應整體視之為毒品，連同該外包裝袋共1只
    併予宣告沒收銷燬之；至於前開已鑑驗耗損之毒品，既已因
    鑑驗用罄而滅失，自毋庸再予宣告沒收銷燬之，附此敘明。
　㈢從而，聲請人聲請單獨宣告沒收銷燬扣案之毒品，核無不合
    ，應予准許。
四、依刑事訴訟法第455條之36第2項，毒品危害防制條例第18條
    第1項前段，刑法第11條、第40條第2項，裁定如主文。
中　　華　　民　　國　　111 　年　　6 　　月　　29　　日
                  刑事第四庭  法  官  申惟中
以上正本證明與原本無異。
如不服本裁定，應於裁定送達後5日內向本院提出抗告狀。
                              書記官  陳邦旗
中　　華　　民　　國　　111 　年　　6 　　月　　29　　日